# 新收入准则下企业卖耗材赠送设备，赠送的设备收入如何确认

提问人：一小兵 时间：2020-11-10 16:21:00
问题描述：一家医疗企业销售医疗耗材和检测设备，合同约定收取 20 万元设备预付款后将设备借给客户，并制定三年内需要完成的耗材销量，每年完成当年销量指标的次月将退还1/3的预付款，完成三年销量任务时退还全部预付款并把设备的所有权转移给客户。
问题： 1 、新收入准则下，销售耗材时确认收入时需要评估客户完成任务的可能性：如果客户很有可能完成任务（即设备所有权很有可能转移），那么销售耗材的收入将要在耗材和设备之间按公允价值分摊么？设备成本也要分摊？
2 、收到的 20 万预付款是否应考虑融资性质？
希望老师点拨下，没有思路。谢谢~~

回答人：chenyiwei
可参考：《瑞华研究 2010 ～ 2019 汇编》之“问题4-2-5（医药企业在“买试剂送仪器”销售模式下免费提供给医院的仪器的核算）”。
对于开始时收取的保证金，应确认为长期应付款。如果能够合理估计医院在 3 年内的采购量能够达标，则其不影响收入。如果三年后无息退回保证金，则理论上应考虑资金时间价值因素影响，作为对收入总额的调整，实务中可按重要性原则处理。